【裁判字號】    89,上易,4347
【裁判日期】    891009
【裁判案由】    毒品危害防制條例
【裁判全文】
臺灣高等法院刑事判決                          八十九年度上易字第四三四七號
    上  訴  人  臺灣板橋地方法院檢察署檢察官
    上  訴  人
    即  被  告  甲○○
右上訴人因被告違反毒品危害防制條例案件，不服臺灣板橋地方法院八十九年度易字
第一七八０號，中華民國八十九年十月九日第一審判決（起訴案號：臺灣板橋地方法
院檢察署八十九年度毒偵字第二九四六號）及移送併辦（併辦案號：臺灣板橋地方法
院檢察署八十九年度毒偵字第三０四七號、臺灣臺北地方法院檢察署八十九年度毒偵
字第一四三０號、臺灣板橋地方法院檢察署八十九年度毒偵字第五九一七號、第七０
五四號、臺灣板橋地方法院檢察署八十九年度偵字第一五０四二號、第一四三八八號
），本院判決如左：
    主  文
原判決撤銷。
甲○○連續施用第二級毒品，累犯，處有期徒刑拾月。扣案之第二級毒品甲基安非他
命壹包（淨重零點伍伍公克，包裝重零點壹公克）、安非他命貳小包（毛重壹點壹貳
公克，淨重零點捌肆公克）沒收銷燬。
    事  實
一、甲○○前曾涉有違反槍砲彈藥刀械管制條例、違反肅清煙毒條例、侵占、違反麻
    醉藥品管理條例、竊盜等案件，復於民國（下同）八十六年間因犯違反麻醉藥品
    管理條例案件，經臺灣高等法院臺中分院（原審誤係臺灣彰化地方法院）判處有
    期徒刑四月確定，甫於八十六年十月二十二日以易科罰金執行完畢，猶不知悔改
    ，復於八十七年間因施用第二級毒品甲基安非他命（以下稱安非他命），經臺灣
    板橋地方法院以八十七年度毒聲字第一八五號裁定送臺灣臺北看守所附設勒戒所
    觀察、勒戒，認無施用毒品傾向，由臺灣板橋地方法院檢察署檢察官於八十七年
    十月六日以八十七年度偵字第一二五六一號為不起訴處分確定，其後再因施用第
    一、二級毒品安非他命，經臺灣板橋地方法院以八十八年度毒聲字第五０七一號
    裁定送臺灣臺北看守所附設勒戒所觀察、勒戒，認有繼續施用毒品傾向，由臺灣
    板橋地方法院檢察署檢察官以八十八年度偵字第一一七八四、一二八六九、一八
    二六五號提起公訴，經臺灣板橋地方法院於八十八年十二月二十四日以八十八年
    度易字第三八三五號刑事判決處有期徒刑八月，並於八十九年一月十四確定。詎
    猶不知悛悔，復基於施用第二級毒品安非他命之概括犯意，自八十九年二月二十
    一日起至同年五月一日止，在臺北縣三重市○○街三十一巷十三號租住處，以將
    安非他命置於吸食器內加熱燒烤後，吸食所產生煙霧之方式，連續施用第二級毒
    品安非他命多次。嗣於八十九年二月二十三日因前案（臺灣板橋地方法院檢察署
    八十八年度偵字第一一七八四、一二八六九、一八二六五號毒品危害防制條例案
    件）執行停止強治戒治保護管束，赴臺灣板橋地方法院檢察署報到，由該署觀護
    人採集其尿液檢體送驗而查悉上情後，又於同年三月三十一日晚間十一時五十分
    許，為警在臺北縣樹林市○○街一一三號之三查獲，迨同年四月二十一日下午三
    時十分許，再度為警在臺北市萬華區○○○路、和平西路口查獲，並扣得其持有
    供施用之第二級毒品安非他命一包（淨重０‧五五公克，包裝重０‧一公克），
    另於八十九年五月四日十五時許，在臺北市○○○路○段一三三號將第二級毒品
    安非他命二包交予與其共同騎乘機車之林慧珠（另由檢察官處理）持有而行經該
    處時為警查獲，並扣得該安非他命二小包（毛重一．一二公克，淨重０．八四公
    克）。魏鍚能其後經台灣板橋地方法院以八十九年度毒聲字三０八三號裁定，撤
    銷上開前案之停止戒治保護管束後，甲○○復自八十九年七月十一日起，進入臺
    灣臺北戒治所繼續執行該前案之強治戒治迄今（甲○○三犯本件施用第二級毒品
    安非他命案件，檢察官尚未聲請法院裁定令入戒治處所施以強制戒治）。
二、案經臺灣板橋地方法院檢察署觀護人報請同署檢察官偵查起訴及移送併辦。
    理  由
一、右揭事實，業據被告甲○○於本院審理時坦承不諱，又被告先後於八十九年二月
    二十三日、同年三月三十一日、同年四月二十一日、同年五月四日所採集之尿液
    檢體，經分別送請檢驗結果均檢出安非他命之陽性反應，有昭信科技顧問股份有
    限公司濫用藥物陽性檢體檢驗報告、臺北市立療養院八十九年四月十日煙毒尿液
    檢驗報告書及法務部調查局八十九年八月十四日（八九）陸（一）字第八九０五
    八０九０號檢驗通知書、行政院國軍退除役官兵輔導委員會臺北榮民總醫院臨床
    毒物科檢驗報告各一份附卷可稽，且扣案之結晶體一罐，經送法務部調查局鑑驗
    結果確係安非他命（淨重０．五五公克，包裝重０．一公克），亦有該局八十九
    年七月十八日（八九）陸（一）字第八九０五００二０號檢驗通知書，另二小包
    毛重一．一二公克，淨重０．八四公克，亦有臺北市政府警察局保安大隊第一中
    隊毒品初步鑑驗報告各一紙在卷足按，堪信被告前揭連續施用第二級毒品安非他
    命之自白確與事實相符；次被告先前如事實欄所載，於八十七年間因施用第二級
    毒品安非他命，經原審法院以八十七年度毒聲字第一八五號裁定送臺灣臺北看守
    所附設勒戒所觀察、勒戒，認無施用毒品傾向，由臺灣板橋地方法院檢察署檢察
    官於八十七年十月六日以八十七年度偵字第一二五六一號為不起訴處分確定，其
    後再因施用第一、二級毒品安非他命，經原審以八十八年度毒聲字第五０七一號
    裁定送臺灣臺北看守所附設勒戒所觀察、勒戒，認有繼續施用毒品傾向，由臺灣
    板橋地方法院檢察署檢察官以八十八年度偵字第一一七八四、一二八六九、一八
    二六五號提起公訴，經原審於八十八年十二月二十四日以八十八年度易字第三八
    三五號刑事判決處有期徒刑八月，並於八十九年一月十四確定等節，亦有前揭案
    件之不起訴處分書、原審法院八十八年度易字第三八三五號刑事判決書、臺灣板
    橋地方法院檢察署刑案資料查註紀錄表、臺灣高等法院檢察署刑案紀錄簡覆表各
    一份在卷足憑，堪認被告係三犯施用第二級毒品安非他命犯行，與毒品危害防制
    條例第二十條第三項前段之規定相符，殆無疑問。綜上所述，本件事證已臻明確
    ，被告犯行洵堪認定。
二、查安非他命為毒品危害防制條例第二條第一項第二款明定之第二級毒品，核被告
    所為，係犯同條例第十條第二項之施用第二級毒品罪；其先後多次施用安非他命
    犯行，時間緊接，方法相同，犯罪構成要件相同，所犯罪名又屬同一，顯係基於
    概括犯意反覆而為，為連續犯，應依刑法第五十六條規定論以一罪並加重其刑；
    至其持有第二級毒品安非他命之低度行為，應為其施用之高度行為所吸收，不另
    論罪。另併辦部分（即被告於八十九年三月三十一日晚間十一時五十分許，為警
    在臺北縣樹林市○○街一一三號之三內，查獲施用第二級毒品安非他命犯行部分
    ，以及被告於同年四月二十一日下午三時十分許，為警在臺北市萬華區○○○路
    、和平西路口，查獲施用第二級毒品安非他命犯行部分，八十九年五月四日十五
    時許，在臺北市○○○路○段一三三號將第二級毒品安非他命二包交予與其共同
    騎乘機車之林慧珠持有而行經該處時為警查獲，並扣得該安非他命二小包（毛重
    一．一二公克，淨重０．八四公克部分），雖未據公訴人提起公訴，惟因與已起
    訴部分，具有連續犯之裁判上一罪關係，為起訴效力所及，本院自應併予審究。
    末查被告曾於八十六年間，因涉犯違反麻醉藥品管理條例案件，經臺灣高等法院
    台中分院判處有期徒刑四月確定，甫於八十六年十月二十二日執行完畢，有臺灣
    高等法院檢察署刑案紀錄簡覆表一份在卷可參，其於受有期徒刑之執行完畢後，
    五年以內再犯本件有期徒刑以上之罪，為累犯，應依刑法第四十七條之規定加重
    其刑，並依法遞加重之。
三、原審據以論罪科刑，原非無見，惟就被告另於八十九年五月四日十五時許，在臺
    北市○○○路○段一三三號為警查獲之事實，未及審酌，即有可議之處，是以檢
    察官及被告上訴意旨指摘原判決不當，即有理由，應由本院撤銷改判。爰審酌被
    告前經觀察、勒戒、強制戒治、保護管束、科刑後，仍未戒斷其施用毒品之惡習
    ，並參酌其素行狀況（如事實實所載之前科情形，有臺灣高等法院檢察署刑案紀
    錄簡覆表一份在卷足按）及犯罪之動機、目的、手段、所生戕害其身心情形及於
    審理時尚知坦承犯行之態度等一切情狀，仍量處如主文第二項所示之有期徒刑十
    月，以資懲儆。
四、扣案之第二級毒品安非他命一小包（淨重０‧五五公克，包裝重０‧一公克），
    安非他命二小包（毛重一．一二公克，淨重０．八四公克）係警方查獲之毒品，
    業據被告供明在卷，爰依同條例第十八條第一項前段之規定，併為沒收銷燬之諭
    知。
五、被告三犯本件施用第二級毒品安非他命案件，檢察官尚未依毒品危害防制條例第
    二十條第三項但書之規定，聲請法院裁定令被告入戒治處所施以強制戒治，已如
    上述，惟此部分非本院所得逕行處理者，應由檢察官另行依法辦理，併此敘明。
據上論斷，應依刑事訴訟法第三百六十九條第一項前段、第三百六十四條、第二百九
十九條第一項前段，毒品危害防制條例第十條第二項、第十八條第一項前段，刑法第
十一條前段、第五十六條、第四十七條，判決如主文。
本案經檢察官郭啟東到庭執行職務。
中      華      民      國      八十九      年    十二    月    三十    日
                              臺灣高等法院刑事第二十一庭
                                  審判長法  官  葉  騰  瑞
                                        法  官  莊  明  彰
                                        法  官  黃  國  忠
右正本證明與原本無異。
不得上訴。
                                        書記官  劉  貞  達
中      華      民      國      九十      年      一      月     二     日


司法院資訊處製作；財團法人民間司法改革基金會備份。
